【裁判字號】    97,訴,4923
【裁判日期】    971226
【裁判案由】    毒品危害防制條例
【裁判全文】
臺灣板橋地方法院刑事判決              97年度訴字第4923號
公  訴  人  臺灣板橋地方法院檢察署檢察官
被      告  甲○○
上列被告因違反毒品危害防制條例案件，經檢察官提起公訴（九
十七年度毒偵字第八四八七號），被告就被訴事實為有罪陳述，
本院改行簡式審判程序審理，判決如下：
    主  文
甲○○施用第一級毒品，累犯，處有期徒刑拾月。
    事  實
一、甲○○前因施用毒品案件，經臺灣臺北地方法院裁定送觀察
    、勒戒後，因認無繼續施用毒品之傾向，於民國八十七年十
    二月十六日釋放出所，並由臺灣臺北地方法院檢察署檢察官
    於八十七年十二月十四日以八十七年度偵字第一七八二二號
    為不起訴處分確定。復因施用毒品案件，經本院裁定送觀察
    、勒戒後，認有繼續施用毒品傾向，經本院以九十三年度毒
    聲字第一九二七號裁定送強制戒治，於九十四年九月十二日
    因無繼續強制戒治必要釋放出所，同案並經本院於九十四年
    十月六日以九十四年度訴字第一七八三號判處應執行有期徒
    刑八月確定，嗣於九十五年九月三十日縮刑期滿執行完畢。
    詎仍不知悔改，於強制戒治執行完畢釋放後五年內，復基於
    施用第一、二級毒品海洛因及甲基安非他命之犯意，於九十
    七年九月十六日下午九時許，在臺北縣新莊市○○路五三五
    之十六號二樓內，以將海洛因及甲基安非他命同置於玻璃球
    內燒烤吸食煙霧方式，同時施用海洛因及甲基安非他命。嗣
    於九十七年九月十七日下午一時許，在臺北市○○區○○街
    一段六十九號為警查獲，並經警對甲○○採集尿液送驗結果
    ，發現嗎啡類及安非他命類均呈陽性反應，始查獲上情。
二、案經臺北市政府警察局移送臺灣板橋地方法院檢察署檢察官
    偵查起訴，本院改行簡式審判程序審理。
    理  由
一、訊據被告甲○○對於在上揭時、地施用海洛因、甲基安非他
    命之犯行均坦承不諱。被告為警查獲後所採之尿液，分別以
    ＥＩＡ酵素免疫分析法初驗、ＧＣ／ＭＳ氣相層析質譜儀法
    確認複驗後均呈安非他命類（安非他命、甲基安非他命）、
    鴉片類（嗎啡、可待因）之陽性反應，此有卷附九十七年九
    月二十六日臺灣尖端先進生技醫藥股份有限公司濫用藥物檢
    驗報告一紙（見偵卷第三十頁）足稽。查被告前因施用毒品
    案件，經臺灣臺北地方法院裁定送觀察、勒戒後，因認無繼
    續施用毒品之傾向，於八十七年十二月十六日釋放出所，並
    由臺灣臺北地方法院檢察署檢察官於八十七年十二月十四日
    以八十七年度偵字第一七八二二號為不起訴處分確定。復因
    施用毒品案件，經本院裁定送觀察、勒戒後，認有繼續施用
    毒品傾向，經本院以九十三年度毒聲字第一九二七號裁定送
    強制戒治，於九十四年九月十二日因無繼續強制戒治必要釋
    放出所，同案並經本院於九十四年十月六日以九十四年度訴
    字第一七八三號判處應執行有期徒刑八月確定，嗣於九十五
    年九月三十日縮刑期滿執行完畢，被告於強制戒治執行完畢
    釋放後之五年內，再犯本件施用毒品罪，於毒品危害防制條
    例第二十三條第二項有關起訴之規定相合，此有臺灣高等法
    院被告前案紀錄表、臺灣高等法院在監在押全國紀錄表附卷
    可按。其出於自由意志之自白與事實相符，事證明確，犯行
    堪以認定，應依法論科。
二、按第一級毒品海洛因及第二級毒品安非他命之施用方式，依
    施用者之使用習慣而有所不同，並無一定模式可循。依法務
    部調查局以往鑑定之經驗，確曾於毒品證物及吸食工具等之
    檢驗發現前二者毒品摻雜之案例，故研判應有施用者將二者
    同置於吸食器內施用之可能（相關文獻有法務部調查局九十
    一年六月二十八日調科壹字第○九一○○四二五一一○號函
    、行政院衛生署管制藥品管理局九十三年九月六日管檢字第
    ○九三○○○八一一二號函足資參照）。被告於上揭強制戒
    治執行完畢釋放後，再將第一級毒品海洛因、第二級毒品甲
    基安非他命混合方式施用之行為，核其所為，係犯毒品危害
    防制條例第十條第一項施用第一級毒品罪、同條第二項施用
    第二級毒品罪。其施用前後非法持有第一級毒品海洛因、第
    二級毒品甲基安非他命之犯行，為施用毒品之當然手段行為
    ，應為施用毒品之行為所吸收，均不另論罪。被告以一施用
    行為同時觸犯施用第一級毒品罪、施用第二級毒品罪，為想
    像競合犯，依刑法第五十五條之規定，應從一重之施用第一
    級毒品罪論處。起訴書認被告係分別施用第一級、第二級毒
    品，為數罪，請求分論併罰，應係未查明被告施用方式所致
    ，容有未洽。被告有事實欄所載之前科論罪執行紀錄，此有
    臺灣高等法院被告前案紀錄表一份在卷可稽，被告於五年以
    內，故意再犯本件最重本刑為有期徒刑以上之罪，應依刑法
    第四十七條第一項之規定，論以累犯，並加重其刑。爰審酌
    被告履次施用毒品而不思悔改，品行不端，意志力薄弱，其
    施用毒品經強制戒治後，仍無法斷絕施用毒品惡習，若非將
    其處以較長之刑期，與社會上毒品來源隔離，使其能深自反
    省，斷絕與毒品之接觸，不足以助其戒絕毒癮並懲所犯及被
    告犯罪後對於施用毒品之犯行，已經坦承，態度良好等一切
    情狀，量處如主文所示之刑。
據上論斷，應依刑事訴訟法第二百七十三條之一第一項、第二百
九十九條第一項前段，毒品危害防制條例第十條第一項、第二項
，刑法第十一條前段、第四十七條第一項、第五十五條，判決如
主文。
本案經檢察官林珮菁到庭執行職務。
中    華    民    國    97    年    12    月    26    日
                      臺灣板橋地方法院刑事第四庭
                            法  官  王綽光
以上正本證明與原本無異
如不服本判決應於收受送達後十日內向本院提出上訴書狀，並應
敘述上訴理由; 其未敘述上訴理由者，應於上訴期間屆滿後二十
日內向本院補提理由書（均需按他造當事人之人數附繕本，切勿
逕送上級法院）
                            書記官  許清秋
中    華    民    國    97    年    12    月    29    日
附錄本案論罪科刑法條全文：
毒品危害防制條例第10條
施用第一級毒品者，處 6 月以上 5 年以下有期徒刑。
施用第二級毒品者，處 3 年以下有期徒刑。


司法院資訊處製作；財團法人民間司法改革基金會備份。
